【裁判字號】    89,易,30
【裁判日期】    890119
【裁判案由】    賭博
【裁判全文】
臺灣彰化地方法院刑事判決                            八十九年度易字第三號
    公  訴  人  臺灣彰化地方法院檢察署檢察官
    被      告  甲○○
    被      告  丙○○
右列被告等因賭博案件，經檢察官提起公訴（八十八年度偵字第一０七四五號），本
院判決如左：
    主  文
甲○○以賭博為常業，累犯，處有期徒刑陸月，如易科罰金以佰元折算壹日。
丙○○在公眾得出入之場所賭博財物，處罰金貳仟元，如易服勞役以佰元折算壹日
。
扣案之賭博性電動機具「滿貫大亨」玖台、「賽馬」貳台、「沙漠風暴」壹台、「超
八」壹台、「魔球撲克」壹台、「五虎將二代」壹台、「新滿天星水果盤」壹台、「
黃金傳奇彈珠」壹台（ＩＣ板計貳拾塊）、代幣伍佰零捌枚及賭資新台幣壹仟元均沒
收。
    事  實
本院認定之犯罪事實與起訴書之記載相同，茲引用之。
    理  由
一、訊據被告甲○○、丙○○皆矢口否認涉有賭博犯行，被告甲○○辯稱：其所經營
    之電動機具，不得以分數兌換金錢云云；被告丙○○則辯稱：伊沒有以分數兌換
    金錢云云。惟查被告丙○○於警局初訊時供承：「因把玩滿貫大亨麻將（一比十
    ）贏得積分一百分，當場向店內人員兌換新台幣一千元時，為警查獲」；「依所
    定之遊戲規則把玩，若押中可得若干倍不等之分數，若未押中則所押分數為機台
    （店方）贏得，所剩餘分可向店方兌換現金新台幣」；「是贏得積分一百分時向
    店內兌換現金時為警查獲」等語，核與證人即奉命喬裝客人而查獲本案之警員陳
    昆基於偵訊所結證：「我假裝是釣蝦客，叫一個蝦子，順便看那一台機台分數最
    ，看到丙○○機台有一百分，他叫老板洗掉，老板過來看了分數，就到櫃台拿一
    千元現金給丙○○」等語相符，並有查獲之賭博性電動機具「滿貫大亨」九台、
    「賽馬」二台、「沙漠風暴」一台、「超八」一台、「魔球撲克」一台、「五虎
    將二代」一台、「新滿天星水果盤」一台、「黃金傳奇彈珠」一台（ＩＣ板計二
    十塊）及代幣五百零八枚、賭資新台幣（下同）一千元扣案可稽，故顯見被告丙
    ○○、甲○○所辯，無非係相互卸責迴護之詞，均不可信。再者，被告甲○○擺
    設賭博性電動機具至獲案時有一年餘，且其於審理中亦陳明係以此為副業，參之
    所查扣之賭博性電動機具有壹拾柒台，其數量非少等事實以觀，被告甲○○擺設
    賭博性電動機具與人賭博之行為，客觀上已足供日常生活，其有以賭博為常業之
    犯意，至為灼然。綜上，事證已臻明確，被告甲○○、丙○○二人之犯行，洵堪
    認定。
二、核被告甲○○所為，係犯刑法第二百六十七條之以賭博為常業罪，被告丙○○所
    為，係犯同法第二百六十六第一項前段之賭博罪。被告甲○○前因犯傷害罪，經
    本院判處有期徒刑三月確定，於八十四年六月十九日執行完畢，有台灣彰化地方
    法院檢察署刑案資料查註紀錄表一份在卷可稽，其於五年以內再犯上開有期徒刑
    以上之罪，為累犯，應依法加重其刑。爰審酌被告甲○○不思努力經營已有之釣
    蝦場之事業，竟圖擺設賭博性電動機具與人賭博為常業，且犯後一再飾詞狡辯，
    應予懲處，方可以惕來茲及被告丙○○固無犯罪前科，惟在公眾得出入之場所賭
    玩電機具，有害國民善良風氣等一切情狀，各量處如主文所示之刑，被告甲○○
    部分並諭知易科罰金之折算準，被告丙○○部分並諭知易服勞役之折算標準，以
    茲警惕。扣案之賭博性電動機具「滿貫大亨」九台、「賽馬」二台、「沙漠風暴
    」一台、「超八」一台、「魔球撲克」一台、「五虎將二代」一台、「新滿天星
    水果盤」一台、「黃金傳奇彈珠」一台（ＩＣ板計二十塊）為當場賭博之器具；
    代幣五百零八枚、賭資一千元，則為在賭檯（機具內）、兌換籌碼處（櫃檯）之
    財物，依刑法第二百六十六條第二項予以宣告沒收。
三、據上論斷，應依刑事訴訟法第二百九十九條第一項前段、刑法第第二百六十六條
    第一項前段、第二項、第二百六十七條、第四十七條、第四十一條、第四十二條
    第二項，罰金罰鍰提高標準條例第一條前段、第二條前段，判決如主文。
本案經檢察官乙○○到庭執行職務。
中    華    民    國    八十九      年    一        月    十九          日
                                臺灣彰化地方法院刑事第三庭
                                    法      官  洪  志  賢
右正本證明與原本無異。
如不服本判決，應於送達後十日內向本院提出上訴狀(須附繕本)。
告訴人或被害人對於判決如有不服具備理由請求檢察官上訴者，其上訴期間之計算係
以檢察官收受判決正本之日期為準。
                                    法院書記官  邱  柏  滄
中    華    民    國    八十九      年      一      月     二十一       日
刑法第二百六十六條
在公共場所或公眾得出入之場所賭博財物者，處一千元以下罰金，但以供人暫時娛樂
之物為賭博者，不在此限。
當場賭博之器具與在賭檯或兌換籌碼處之財物，不問屬於犯人與否，沒收之。
刑法第二百六十七條
以賭博為常業者，處二年以下有期徒刑，得併科一千元以下罰金。


司法院資訊處製作；財團法人民間司法改革基金會備份。
